Fonds Vitet (XIXe-XXe siècles)
Archives Nationales
Fonds Vitet
XIXe-XXe siècles
572AP/1-572AP/122
Vitet (famille); Costa de Beauregard, Jeanne Aubry-Vitet (1874-1966; comtesse)
- LUDOVIC VITET (1802-1873), 572AP/1-572AP/20; Vitet, Ludovic (1802-1873)
  - Papiers personnels, 572AP/1
    - Procès Lebreton/Vitet (propriétaire d'un marais dans la commune de Tancarville, arrondissement du Havre)., 1836-1856; Dossier 1
    - Documents sur la famille de sa femme (Cécile Scipion-Périer), les familles Périer et de Dietrich, et leur fonderie, 1816-1840; Dossier 2
  - Correspondance active, 572AP/2
    - Copie de 157 lettres de Ludovic Vitet. 1830-1872., Lettres autographes au député de Seine-Maritime Jules Ancel ou à Madame Ancel. 1869-1870 et s.d.; Originaux et copies de lettres de Ludovic Vitet. 1858-1859.; Copies de lettres de Ludovic Vitet. 21 février-1 er juin 1871.; Dossier 1
    - Lettres à sa femme., 1. 24 février-18 juillet 1832.; 2. 1832-1837.; 3. Pendant ses voyages. 1834-1849.; 4. 1833-1855.; 5. 1850-1854.; 1832-1854; Dossier 2
    - Lettres à sa famille., 1872; Dossier 3
    - Lettres écrites en 1871, 1. Lettres au duc de La Trémoille. 21 février-1 er juin 1871.; 2. Lettres au Père Gratry. Avril-octobre 1871.; Dossier 4
  - Correspondance passive., 572AP/3-572AP/13
    - Lettres de Cécile Vitet à son mari. 1840-1857, Lettres de Cécile Vitet à son mari et à sa belle-mère. 1841-1857.; Lettres des princes à Ludovic Vitet. 1831-1873.; Lettres diverses, classées alphabétiquement. 1827-1829.; 572AP/3
    - Lettres diverses, classées alphabétiquement., 1830-1831; 572AP/4
    - Lettres diverses, classées alphabétiquement. 1832-1833, Lettres adressées à M. Barbet de Jouy: lettres du comte de Chambord, de la duchesse de Berry (avec cheveux de la duchesse), du marquis de La Rochejacquelin, de Châteaubriand et de Guizot. 1832-1833.; 572AP/5
    - Lettres diverses, classées alphabétiquement., 1833-1839; 572AP/6
      - 1833-1835., Dossier 1
      - 1836-1839., Dossier 2
    - Lettres diverses, classées alphabétiquement., 1840-1843; 572AP/7
    - Lettres diverses, classées alphabétiquement., 1844-1847; 572AP/8
    - Lettres diverses, classées alphabétiquement., 1848-1853; 572AP/9
    - Lettres diverses, classées alphabétiquement., 1854-1858; 572AP/10
    - Lettres diverses, classées alphabétiquement., 1859-1862; 572AP/11
    - Lettres diverses, classées alphabétiquement., 1863-1866; 572AP/12
    - Lettres diverses, classées alphabétiquement., 1867-1870; 572AP/13
      - 1867-1869., Dossier 1
      - 1870., Dossier 2
      - Lettres diverses, sans signatures ou de signatures illisibles; chansons manuscrites., Dossier 3
    - Lettres envoyées par François Guizot. 48 l.a.s. 1, 1859-1872; 572AP/14
      1. Entrée n° 5067 du 20 juillet 2005.
  - Manuscrits et tirés à part d'articles., 572AP/14-572AP/19
    - Manuscrits de Ludovic Vitet., - " La Ligue "; - " Noyon - San Marco "; - " Le Sacristain "; - " Bobèche millionnaire "; - " Sur le comte Duchâtel "; - fragments de " Joinville "; - feuilles détachées de manuscrits non classées.; 572AP/14
    - Manuscrits de Ludovic Vitet., - Rapports sur les monuments historiques, les thermes de l'hôtel de Cluny et le pont de Cette; - Rapport au ministre des travaux publics, de l'agriculture et du commerce; - " Méditations religieuses " de Guizot; - " La république de Cromwell "; - " Rétablissement des Stuart " de Guizot; - " Mélanges politiques et littéraires " de Guizot; - " Histoire de France " de Guizot; - " Guizot et la monarchie de 1830; - notice sur le docteur Requin; - notice sur le comte d'Haubersant; - " Monuments antiques d'Orange "; - " Prix Monthyon - Mme de Saint-Phal "; - " Sculpture grecque ", " Pindare et l'art grec "; - " Académie de peinture " - " Peintures murales " - " Peintures de Saint-Vincent-de-Paul "; - " Musique et déclamation "; - " Musique grecque - musique - bulletin musical du Globe "; - " Tableau de Clouet "; - " Archéologie orientale "; - " Architecture byzantine - Sainte-Sophie "; - " Le Louvre "; - " Réunion de la Lorraine à la France "; - " Eustache Lesueur " " Le temple d'Auguste et la nationalité gauloise "; - " Le tombeau de Napoléon "; - " Les barricades "; - " Musique et théâtre allemand "; - " Mosaïques romaines "; - articles publiés par le Journal de l'Assemblée nationale Joinville, saint Louis et le XIII e siècle; - " Clément Marot "; - " les finances avant le 24 février 1848 "; 572AP/15
    - Manuscrits de Ludovic Vitet., - rapports sur le musée de sculpture et de gravure antiques, sur les monuments gaulois, sur l'église de Saint-Denis, sur la Bibliothèque royale, sur les Ponts et Chaussées, les ports et les haras.; - " les peintres flamands "; - " les mosaïques chrétiennes "; - " Saint-Onofrio ", " Rome souterraine ", " Catacombes ", " Eleusis "; - " L'art harmonique au Moyen-Age. Les premiers âges de la littérature nationale "; - " Michel-Ange ", " Don Juan ", " Marc Antoine Raymondi "; - discours de Musset, du comte Duchâtel, de Feuillet, de Gratry, de Laprade, de Sandeau; - notes sur Mme Casimir Périer mère, sur Joseph Périer, sur le comte Duchâtel; - " Ary Scheffer " - articles de finances - archéologie; - " abbaye de Saint-Bavon ", Châlons-sur-Marne " - Monuments de Paris; - " Saint-Cunibert de Cologne - Spire - Aix-la-Chapelle - Lorsch - Maestricht - Worms - Francfort - Hollande - Athènes "; - " Souvenirs contemporains de M. de Narbonne; - " La Convention " par P. de Barante; - " Monument de Malesherbes - Beaux-Arts - Les Antiquaires normands "; - " établissement de la nouvelle salle de la chambre des députés "; - " rapport sur l'affaire Bastard "; 572AP/16
    - Manuscrits de Ludovic Vitet., - " Histoire de Dieppe "; - parties diverses de manuscrits.; 572AP/17
    - Manuscrits et tirés à part d'articles., 572AP/18
      - Manuscrits., . " Jeanne d'Arc "; . " Les Etats de Blois "; . " Mort de Henri III "; . " Sur la collection Campan "; . " Tableau du sacre par Gérard "; . " Architecture anglaise "; . " Siège de Corinthe "; . Discours; . " Sur le siège de Paris "; . " Sur l'affaire Bastard "; . " Sur la Bibliothèque nationale "; . " Sur la messiade de Kopstock "; . " Monuments d'Orange "; . " Discours électoraux et de comices "; . " article prix Gobert 1848 "; . fragments de discours; Dossier 1
      - Manuscrit intitulé " Réflexions sur le Beau "; 2 cahiers reliés ms., Dossier 2
      - Tirés à part d'articles de Ludovic Vitet pour le Journal des savants., 1. " Inscriptions chrétiennes de la Gaule antérieures au VIII e siècle.; 2. " Le christianisme et la société ".; 3. " Histoire de la réunion de la Lorraine à la France ".; 4. " La renaissance des arts à la cour de France ".; 5. " Le Temple d'Auguste et la nationalité gauloise ".; Dossier 3
      - 1 re, 2 e, 3 e, 4 e, 5 e, 6 e et 7 e lettres sur le siège de Paris., 1870-1871; Dossier 4
    - Ecrits politiques: notes, rapports, lettres, fragments de souvenirs., 1825-1874; 572AP/19
  - Papiers de fonctions: notes, rapports, correspondance sur les Beaux-Arts, les bibliothèques publiques, la bibliothèque de l'Arsenal, l'opéra comique., 1815-1872; 572AP/20
- EUGENE AUBRY-VITET (1845-1930) 1, 572AP/21-572AP/95
  1. Fils d'Eugène Aubry et d'Amélie Vitet, sœur de Ludovic, Eugène Aubry-Vitet épousa Valentine Darblay.
  - Papiers privés., 572AP/21
    - Papiers de l'étude de M e Aubry (1815-1832); documents relatifs à l'abbé Guion et assignats (1791-1792); acte de baptême d'Eugène Aubry-Vitet (1845)., Dossier 1
    - Service militaire et décorations., Dossier 2
  - Biens personnels., 572AP/22
    - Fontaine-les Nonnes 1: papiers et parchemins., 1588-1786; Dossier 1
      1. Seine-et-Marne.
    - Succession de M. Aubry: papiers relatifs à Fontaine., 1872; Dossier 2
    - Journal tenu par Vallée, garde-régisseur de M. Aubry-Vitet au Pied-du-Terne pendant l'occupation allemande en 1914-1918 et photographies du Pied-du-Terne en 1922., Dossier 3
    - Copie de la prisée du mobilier, objets d'art et tableaux garnissant l'hôtel d'Eugène Aubry-Vitet à Paris, rue du Rocher, 12, et la propriété d'Argenteuil 1., Dossier 4
      1. Val-d'Oise, ch.-l. d'arr.
  - Ecrits d'Eugène Aubry-Vitet., - 5 carnets.; - Manuscrits: " Giraud Riquier ", " les sermonnaires du Moyen-Age ", " la réforme électorale ", " eaux d'égout et assainissement de la Seine ", rapport sur l'organisation du catéchisme de persévérance ".; - " La représentation proportionnelle en France il y a 40 ans " par Eugène Aubry-Vitet, 1870-1874, Paris, 1909.; 572AP/23
  - Correspondance passive., 572AP/24-572AP/90
    - Lettres diverses, classées chronologiquement et par ordre alphabétique., 1870-1936; 572AP/24-572AP/80
      - 1870-1871, 572AP/24
      - 1872-1873, 572AP/25
      - 1874-1875, 572AP/26
      - 1877-1879, 572AP/27
      - 1880-1882, 572AP/28
      - 1883-1884, 572AP/29
      - 1885, 572AP/30
      - 1886, 572AP/31
      - 1887 [lettres non classées], 572AP/32
      - 1888 [lettres non classées], 572AP/33
      - 1889, 572AP/34
      - 1890, 572AP/35
      - 1891, 572AP/36
      - 1892, 572AP/37
      - 1893-1894, 572AP/38
      - 1895 [dont une partie non classée], 572AP/39
      - 1896 [dont une partie non classée], 572AP/40
      - 1897, 572AP/41
      - 1898, 572AP/42
      - 1899, 572AP/43
      - 1900, 572AP/44
      - 1901, 572AP/45
      - 1902, 572AP/46
      - 1903, 572AP/47
      - 1904, 572AP/48
      - 1905, 572AP/49
      - 1906, 572AP/50
      - 1907, 572AP/51
      - 1908, 572AP/52
      - 1909, 572AP/53
      - 1910, 572AP/54
      - 1911, 572AP/55
      - 1912, 572AP/56
      - 1913, 572AP/57
      - 1914 (A-K), 572AP/58
      - 1914 (L-Z), 572AP/59
      - 1915 (A-L), 572AP/60
      - 1915 (M-Z), 572AP/61
      - 1916, 572AP/62
      - 1917, 572AP/63
      - 1918, 572AP/64
      - 1919, 572AP/65
      - 1920, 572AP/66
      - 1921, 572AP/67
      - 1922, 572AP/68
      - 1923 (A-L) et 1924, 572AP/69
      - 1925 (R-Z), 572AP/70
      - 1926 (P-Z), 572AP/71
      - 1927, 572AP/72
      - 1928, 572AP/73
      - 1929, 572AP/74
      - 1930, 572AP/75
        - 1 er janvier-30 mai 1930, Dossier 1
        - Après la mort d'Eugène Aubry-Vitet., Dossier 2
      - 1931, 572AP/76
      - 1932, 572AP/77
      - 1933, 572AP/78
        - 1 er janvier-31 août 1933., Dossier 1
        - 1 er septembre-31 décembre 1933., Dossier 2
      - 1934, 572AP/79
      - 1935-1936, 572AP/80
    - Lettres des Princes., 572AP/81-572AP/83
      - 572AP/81
        - Philippe, duc d'Orléans (1869-1926) et Marie-Dorothée de Habsbourg, duchesse d'Orléans., 1889-1910; Dossier 1
        - Philippe d'Orléans, comte de Paris (1838-1894), et Isabelle d'Orléans, comtesse de Paris (1848-1919)., 1888-1914; Dossier 2
        - Robert, duc de Chartres (1840-1910) et Françoise d'Orléans, duchesse de Chartres., 1886-1923; Dossier 3
      - 572AP/82
        - Manuel, roi du Portugal, et Amélie (1865-1951), reine du Portugal., Emmanuel d'Italie, duc d'Aoste, et Hélène, duchesse d'Aoste.; Ferdinand, duc de Montpensier (1884-1924).; Charles et Louise, infants d'Espagne.; Isabelle de Guise, comtesse d'Harcourt.; Geneviève d'Orléans, comtesse de Chaponay.; Antoine et Eulalie, infants d'Espagne.; 1893-1936; Dossier 1
        - Marguerite, duchesse de Magenta., Jean, duc de Guise, et Isabelle, duchesse de Guise (1878-1961).; Waldemar, prince de Danemark, et Marie, princesse de Danemark.; Henri d'Orléans.; Duc de Penthièvre.; François, prince de Joinville (1818-1900).; Princesse Clémentine (1817-1907).; Clotilde, archiduchesse de Saxe-Cobourg.; Prince d'Orléans-Bragance.; Prince Philippe de Bourbon-Bragance.; Princesse de Battenberg.; Duchesse de Berwick et d'Albe.; 1846, 1898-1932; Dossier 2
      - 572AP/83
        - Emmanuel, duc de Vendôme (1872), et Henriette, duchesse de Vendôme., Ferdinand, duc d'Alençon (1844-1897) et Sophie, duchesse d'Alençon (1847-1897).; Louis, duc de Nemours (1814-1896) et Victoire de Saxe-Cobourg-Gotha, duchesse de Nemours (1822-1857).; 1873-1931; Dossier 1
        - Copies de lettres princières (1884); correspondance pendant le dernier service d'Eugène Aubry-Vitet à Stove-House concernant la maladie et la mort de Philippe d'Orléans, comte de Paris, correspondance échangée avec sa femme et comptes rendus de journaux (1894)., Dossier 2
        - Lettres et papiers divers: chasses, menus, tables et menus de la rue de Varenne., Dossier 3
    - Lettres de félicitations et de condoléances., 1895-1936; 572AP/84-572AP/90
      - Lettres de félicitations (y compris celle des princes) à l'occasion du mariage de Jeanne Aubry-Vitet avec le comte Carl Costa de Beauregard., 1895; 572AP/84
      - Lettres de condoléances dont celles des princes., 1897-1899; 572AP/85
        - Après le décès de Madame Paul Darblay, mère de Madame Aubry-Vitet., 1897; Dossier 1
        - Après le décès d'Aymé Darblay, frère de Madame Aubry-Vitet., 1899; Dossier 2
      - Lettres de condoléances dont celles des princes d'Orléans après le décès de Paul Darblay, père de Madame Aubry-Vitet., 1908; 572AP/86
      - Lettres de condoléances adressées à Eugène et Valentine Aubry-Vitet., 1908, 1915; 572AP/87
        - Après la mort de leur petit-fils Jean Costa de Beauregard., 1908; Dossier 1
        - Après la mort de leur gendre, Carl Costa de Beauregard., 1915; Dossier 2
      - Lettres de condoléances adressées à Eugène et Valentine Aubry-Vitet., 1918; 572AP/88
        - Après la mort de leur petit-fils Gilbert de Rohan-Chabot, sous-lieutenant au 1 er régiment de cuirassiers, tué à Montvoisin le 16 juillet 1918., Dossier 1
        - Après la mort de leur petit-gendre, le marquis Jacquelin de Maillé de La Tour Landry, lieutenant d'infanterie, tué à Marinvilliers, le 22 juillet 1918., Dossier 2
      - Lettres de condoléances adressées à Madame Aubry-Vitet., 1930-1934; 572AP/89
        - Après le décès de M. Aubry-Vitet (30 mai 1930): comptes rendus des journaux, remerciements pour ses mémoires., Dossier 1
        - Après le décès de la comtesse de Rohan-Chabot, sa fille., Juin 1934; Dossier 2
      - Lettres de condoléances adressées à la comtesse Costa de Beauregard après le décès de sa mère, Madame Aubry-Vitet (27 mars 1936); liste des signatures données au convoi funéraire., 572AP/90
  - Activités diverses d'Eugène Aubry-Vitet et de sa femme., 572AP/91-572AP/93
    - 572AP/91
      - Courrier du dimanche., Exposition de 1878.; Elections législatives en Seine-et-Oise. 1876.; 1876-1878; Dossier 1
      - Ville d'Argenteuil., Asile du Vésinet.; Conseil général de Seine-et-Oise.; 1872-1879; Dossier 2
    - 572AP/92
      - Blocs-mementos. 1917-1818, 1927-1932., Journal. Mai-juillet 1929 et octobre 1933-mars 1936.; Liste des personnes reçues par Eugène Aubry-Vitet et sa femme au château de Fontaines-les-Nonnes.; Demandes de secours adressées aux Aubry-Vitet.; Dossier 1
      - Société des Engagés volontaires., Dossier 2
    - Voyage en Egypte et en Italie., 1906; 572AP/93
  - Factures., 572AP/94-572AP/95
    - 1898-1901., 572AP/94
    - 1902, 1906-1907., 572AP/95
- FAMILLE COSTA DE BEAUREGARD 1., 572AP/96-572AP/111
  1. Une des filles d'Eugène Aubry-Vitet et de Valentine Darblay, Jeanne, avait épousé le comte Carl Costa de Beauregard.
  - Papiers personnels de Jeanne Costa de Beauregard., 572AP/96
    - Pièces isolées., Liste des cadeaux offerts pour son mariage en 1895.; Sauf-conduit. 1917.; Notes médicales et sur l'anatomie.; Deux partitions de musique.; Catalogue de la bibliothèque " B " près du Billard, à Fontaine.; Plan du moulin à vent de Fontaines-les-Nonnes.; Dossier 1
    - Trois répertoires d'adresses., Dossier 2
  - Correspondance passive de Carl et de Jeanne Costa de Beauregard., 572AP/97-572AP/106
    - Lettres reçues par Carl Costa de Beauregard (non classées)., 1904-1915; 572AP/97
    - Lettres de condoléances reçues par Jeanne Costa de Beauregard après le décès de son mari., 1915; 572AP/98
    - Lettres reçues par Jeanne Costa de Beauregard., 572AP/99
      - Lettres de sa mère., 1919-1925; Dossier 1
      - Lettres de ses enfants., 1914-1915; Dossier 2
      - Lettres de son fils Amédée et d'amis., 1922-1928; Dossier 3
      - Lettres de Josef Cibulka., 1921-1923; Dossier 4
    - Lettres reçues par Jeanne Costa de Beauregard (non classées)., 1917, 1920, 1924; 572AP/100
    - Lettres reçues par Jeanne Costa de Beauregard (non classées)., 1929-1930; 572AP/101
    - Lettres reçues par Jeanne Costa de Beauregard (non classées)., 1903-1926; 572AP/102
    - Lettres reçues par Jeanne Costa de Beauregard (non classées)., 1910-1927; 572AP/103
    - Lettres reçues par Jeanne Costa de Beauregard (non classées)., 1937-1938; 572AP/104
    - Lettres reçues par Jeanne Costa de Beauregard (non classées)., 1922-1952; 572AP/105
    - Lettres reçues par Jeanne Costa de Beauregard (non classées)., 1942-1955; 572AP/106
      - 1942-1955., Dossier 1
      - 1951-1952., Dossier 2
  - Factures; prospectus publicitaires; trois carnets de dépenses., 1931-1934; 572AP/107
  - Papiers personnels d'Amédée Costa de Beauregard 1., 572AP/108
    1. Fils de Carl et de Jeanne Costa de Beauuregard.
    - Pièces d'identité, passeport, photographies., Dossier 1
    - Etats de valeurs détenues par Amédée Costa de Beauregard., 1920-1928; Dossier 2
    - Déclarations de revenus., 1949-1951; Dossier 3
    - Propriété du Pecq: correspondance, contrats d'assurance., 1952-1955; Dossier 4
    - Factures de travaux au château de Fontaine-les-Nonnes (Seine-et-Marne)., 1951-1955; Dossier 5
    - Succession d'Amédée Costa de Beauregard: correspondance., 1954-1955; Dossier 6
    - Pièce isolée: étude dactylographiée sur les coutumes du pays Gouraghé. S.d., Dossier 7
  - Papiers d'affaires d'Amédée Costa de Beauregard, 572AP/109
    - Correspondance active et passive., 1945-1950; Dossier 1
    - Correspondance active et passive., 1951-1954; Dossier 2
    - Correspondance échangée avec Jean le Royer., 1947-1950, 1953; Dossier 3
    - Correspondance échangée avec les Forges et Ateliers de Ciommentry-Oissel., 1951-1954; Dossier 4
    - Correspondance, photographies, documentation relative à des missions aux Etats-Unis et à l'armement des avions., 1944-1951; Dossier 5
    - Pièces isolées: brochures sur L'Air liquide et les Tréfileries et laminoirs du Havre; liste de membres du CS Moto., 1952-1955; Dossier 6
  - Documentation technique sur l'aéronautique; annuaire 1948 de l'Aéroclub de France., 1938-1948; 572AP/110-572AP/111
- COLLECTION DE PHOTOGRAPHIES., 572AP/112-572AP/122
  - Quatre albums de photographies dont deux sur la Belgique., 572AP/112
  - Deux albums de photographies et un album de cartes postales., 572AP/113
  - Trois albums de photographies., 572AP/114
  - Quatre albums de photographies., 572AP/115
  - Sept albums de photographies., 572AP/116
  - Six albums de photographies., 572AP/117
  - Deux albums de photographies et photographies non classées., 572AP/118
  - Photographies non classées., 572AP/119
  - Photographies non classées., 572AP/120
  - Photographies grand format non classées de châteaux, de chasses, d'équipages et portraits; album photo " Souvenir de Woodnorton ", 26-30 novembre 1904., 572AP/121
  - Photographies grand format non classées de châteaux, de chasses, d'équipages et portraits., 572AP/122